臺灣高等法院刑事裁定
110年度抗字第500號
抗  告  人  楊淳伃



上列抗告人因聲請撤銷緩刑案件，不服臺灣新北地方法院中華民
國110年2月2日裁定（108年度撤緩字第158號），提起抗告，本
院裁定如下：
    主  文
抗告駁回。                                              
    理  由
一、原裁定意旨略以：檢察官前就本件抗告人即受刑人楊淳伃聲
    請撤銷緩刑，經原審於民國108年8月14日所為之裁定，已囑
    託郵政機關於同年月20日送達至抗告人當時住所即戶籍地新
    北市○○區○○○街00○0號（抗告人於109年7月2日始變更戶籍地
    址為新北市○○區○○○街000巷00弄00號5樓），因未獲會晤抗
    告人本人，而將該文書交由有辨別事理能力之同居人即抗告
    人母親藍素珍收受，此有原審送達證書及個人戶籍資料查詢
    結果在卷可憑，故自該日起，已生合法送達裁定之效力，於
    加計抗告期間5日與在途期間2日後，其抗告期間屆滿日應為
    108年8月27日（星期二）；而抗告人遲至110年1月7日始具
    狀向本院提起抗告，此有蓋有原審收狀章戳之刑事聲明抗告
    狀存卷可考，是抗告人所提抗告顯已逾期，應予駁回等語。
二、抗告意旨略以：當初因本人不在家，母親代領，所以並無收
    到判決書，但是本人於108年5月17日被通報失蹤，我母親不
    讓我回家把家中門鎖鑰匙換掉，讓我無法回家取我的身份證
    件東西等等，喪失我的權益。後面因為懷孕結婚生子，到收
    到執行單才去上網調判決書出來，本人希望法官可以通融讓
    我上訴抗告，有一個八個月大的小孩扶養，跟我母親這邊斷
    絕往來關係，希望法官能給機會等云云。
三、按抗告期間，除有特別規定外，為5 日，自送達裁定後起算
    ，刑事訴訟法第406 條前段定有明文。原審法院認為抗告不
    合法律上之程式或法律上不應准許，或其抗告權已經喪失者
    ，應以裁定駁回之；抗告法院認為抗告有第408 條第1 項前
    段之情形者，應以裁定駁回之，刑事訴訟法第408 條第1 項
    前段、第411 條前段亦有明文。又送達於住、居所、事務所
    或營業所，不獲會晤應受送達人者，得將文書付與有辨別事
    理能力之同居人或受僱人，民事訴訟法第137 條第1 項亦有
    明定。上開送達之規定，依刑事訴訟法第62條規定於刑事訴
    訟程序準用之。
四、經查，本件撤銷緩刑裁定正本於108年8月20日送達抗告人之
    戶籍地新北市○○區○○○街00○0號（抗告人於109年7月2日始變
    更戶籍地址為新北市○○區○○○街000巷00弄00號5樓），因未
    獲會晤抗告人本人而由有辨別事理能力之同居人即抗告人之
    母親藍素珍收受乙節，有原審裁定送達證書附卷可憑（見原
    審卷一第41頁），是依前揭規定及說明，原裁定正本於108
    年8月20日已合法送達於抗告人，且本件抗告期間並無特別
    規定，應自送達之翌日即108年8月21日起算5日，再加計在
    途期間2日，抗告期間屆滿日應為108年8月27日（星期二）
    。惟抗告人明知已長時間未履行緩刑條件，亦未主動與檢察
    署聯繫詢問執行事宜，經檢察署聲請撤銷緩刑後，遲於1年
    半後之110年1月7日始向原審法院提出抗告，有其抗告狀上
    所蓋之原審法院收狀日期章戳附卷可稽（見原審卷二第7頁
    ），是本件抗告人之抗告顯已逾越法定抗告期間而違背法律
    上之程式，其抗告顯非合法，且無從補正，應予駁回。原裁
    定因此駁回抗告人對於本件撤銷緩刑裁定所提之抗告，並無
    違誤。抗告人雖以請求再給予抗告機會云云，惟依「先程序
    後實體」之法理，本件抗告程序既不合法，即無由審酌實體
    事項，其抗告為無理由，應予駁回。
五、據上論斷，應依刑事訴訟法第412條，裁定如主文。
中　　華　　民　　國　　110 　年　　3 　　月　　30　　日
                   刑事第八庭   審判長法　官  陳世宗
                                      法　官  吳勇毅
                                      法　官  呂寧莉
以上正本證明與原本無異。
不得再抗告。
                                      書記官  賴資旻
中　　華　　民　　國　　110 　年　　3 　　月　　31　　日